【裁判字號】    97,交聲更,322
【裁判日期】    980122
【裁判案由】    違反道路交通管理處罰條例
【裁判全文】
臺灣桃園地方法院刑事交通事件裁定   97年度交聲更字第322號
異  議  人  楊勝詠
上列異議人即受處分人因違反道路交通管理處罰條例案件，對於
交通部公路總局新竹區監理所中壢監理站民國97年5 月9 日壢監
裁字第裁53—DB0000000 號違反道路交通管理事件裁決書所為之
處分（原處分案號：桃園縣政府警察局桃警局交字第DB0000000
號舉發違反道路交通管理事件通知單），聲明異議，異議人不服
本院民國97年6 月4 日所為97年度交聲字第326 號裁定，提起抗
告，經臺灣高等法院於97年11月28日以97年度交抗字第847 號裁
定發回，本院裁定如下：
    主  文
異議駁回。
    理  由
一、原處分意旨略以：異議人即受處分人騎乘IUV-277 號重型機
    車，於民國97年2 月2 日7 時25分許，行經桃園縣楊梅鎮○
    ○路○ 段時，為桃園縣政府警察局楊梅分局舉發「駕車行經
    有燈光號誌管制之交岔路口闖紅燈」，並填製桃警局交字第
    DB0000000 號舉發違反道路交通管理事件通知單（下稱舉發
    通知單），再經交通部公路總局新竹區監理所中壢監理站以
    97 年5月9 日壢監裁字第裁53—DB0000000 號違反道路交通
    管理事件裁決書，裁處異議人罰鍰新臺幣（下同）1,800 元
    ，併記違規點數3 點。
二、聲明異議意旨略以：當時是下雨天，異議人當時趕著去上班
    ，伊是在桃園縣楊梅鎮○○路○段為警攔下，先前伊行駛於
    三民東路，看到綠燈後伊就一段式左轉瑞溪路，伊並未闖紅
    燈，且伊之車牌號碼為I 「U 」V-277 號，然舉發通知單卻
    載I 「V 」V-277 號，爰具狀聲明異議云云。
三、按汽車駕駛人，行經有燈光號誌管制之交岔路口闖紅燈者，
    處1,800 元以上5,400 元以下罰鍰；汽車駕駛人有第53條之
    情形，除依原條款處罰鍰外，並予記違規點數3 點，道路交
    通管理處罰條例第53條第1 項、第63條第1 項第3 款分別定
    有明文。
四、經查：
（一）就異議人有無闖紅燈乙節，證人即舉發警員沈木春於本院
      具結證稱：「當時我們停在三民東路上，我們的方向是紅
      燈，異議人停在對向，也是紅燈，異議人停著停著就左轉
      ，當時我是駕駛，我看到以後，我就立刻鳴笛，並且上前
      攔截異議人，大概過了三百至五百公尺左右，在一個早餐
      店的前面，將異議人攔下，異議人被我們攔下之後，就下
      車跟我們求情，並說他要趕著去上班，我就說趕著上班也
      不應該闖紅燈，後來異議人又說他要趕著去看親人，我說
      也不應該闖紅燈，因為危險，異議人就一直要我們不要開
      單，我就說你的行為很危險，所以要告發。」、「當時我
      們雙方都是停在路口的，我們先等紅燈，異議人騎過來的
      時候，有停下來約三、五秒，然後就突然左轉，因為我
      是停在第一輛車子，所以看的很清楚，那時候雖然是下雨
      、陰天，但是算早上，視線算是良好，異議人差不多距離
      我四個車道寬，異議人左轉過來的時候，剛好在我眼前，
      我看的很清楚。」等語（見院卷C 第13、14頁），復與證
      人即舉發警員宋明昆具結證稱：「當時我與另一名警員沈
      木春也是在三民東路上，但是我與異議人的方向是相對的
      ，當時我們是要右轉瑞溪路，但看見一部重型機車從三民
      東路直接快速左轉到瑞溪路，當時三民東路上的交通號誌
      是紅燈，我們的警車停在路口的停止線時發現異議人闖紅
      燈，警車會停在停止線上是因為當時三民東路的交通號誌
      是紅燈，當時我們發現異議人闖紅燈時，紅燈已經亮起有
      10秒以上，且三民東路與瑞溪路是十字路口，三民東路上
      兩邊的號誌運作是一樣的，並沒有讓左轉車輛先行的號誌
      。於是我們就鳴笛，但異議人仍然沒有停止，所以我們追
      了三百公尺，一直到了瑞溪路的萊爾富超商前才把異議人
      攔下」等語（見院卷A 第29頁）互核相符，又觀諸證人沈
      木春、宋明昆與異議人並無任何仇隙，衡諸常情，自無設
      詞誣陷異議人，而致己身陷於偽證重罪危險之理，渠等所
      為證言自堪採信；再依本件卷存證據資料，並無任何證據
      足以證明證人沈木春、宋明昆上開證述係屬虛偽，亦無任
      何足以令人顯信其證述為不可採之品行證據或前科證據存
      在，本院自不得僅以證人沈木春、宋明昆為舉發本件之警
      察人員，而全盤抹煞其基於證人資格所證述內容，而員警
      舉發違反道路交通管理處罰條例所列違規事實，本質為行
      政處分，基於公務員為公法上行為具有公信力原則，該行
      政行為當可被推定為真正，其據以依法處分之事實認定亦
      為正確無誤，是異議人有於上揭時地違規闖紅燈等情，自
      可認定，異議人所辯，並不足採。
（二）就舉發通知單上所載違規車輛之車牌號碼係I 「U 」V-27
      7 號抑或I 「V 」V-277 號乙節，經本院當庭提示卷附之
      舉發通知單影本與異議人所持之正本互核後，異議人所持
      之正本確與院卷A 第19頁背面之影本相同，先予敘明；復
      證人宋明昆於本院具結證稱：「當時的舉發通知單是我寫
      的，我那時候寫的是「U 」，因為我的「V 」有寫的比較
      長。」等語（見院卷C 第16頁），且證人沈木春亦證稱：
      「舉發通知單上寫的車牌號碼是「U 」，非「V 」等語（
      見院卷C 第16頁），又經核舉發通知單（見院卷A 第19頁
      背面）上所載違規車輛之車牌號碼，其中英文符號部分，
      第2 個字母確較第3 個字母為短且第2 個字母筆劃較圓滑
      而與「V 」字下端處呈尖銳狀有所不同，再異議人既不爭
      執當時其所騎乘機車之車牌號碼為IUV-277 號，並有遭員
      警攔停舉發之事實，則員警所攔停者既係異議人之車輛，
      自當係對異議人之車輛為違規舉發，是該違規通知單上所
      載違規車輛之車牌號碼應係I 「U 」V-277 號無誤；至舉
      發通知單（見院卷A 第17頁）上「U 」字部分雖有遭重新
      畫過的痕跡一事，經查，證人沈木春於本院具結證稱，
      IUV- 277號的車牌，就是伊當時看到的違規車輛的車牌號
      碼，舉發單上面的字很明顯，影印多次之後，一定會比較
      模糊，舉發單上面的「U 」寫的很明顯，一再影印之後，
      可能會比較模糊，不知道哪個單位可能出自好意，所以另
      外再補上去，因此舉發單上面的「U 」並非渠等補劃，原
      本就是寫「U 」等語，可見舉發通知單（見院卷第17頁）
      上「U 」字部分並非員警事後所塗改等情，另交通部公路
      總局新竹區監理所中壢監理站97年4 月7 日、竹監壢字第
      0972002045號函（見院卷A 第9 頁）就車牌號碼部分雖有
      經更正一事及桃園縣政府警察局楊梅分局97年4 月11日、
      楊警分交字第0978017304號函（見院卷A 第10頁）就車牌
      號碼有誤載乙情，因上開函文均係本件違規案件後所作，
      且與違規舉發程序無涉，並無礙本件異議人違規事實之認
      定。綜此，舉發通知單上所載違規車輛之車牌號碼應係I
      「U 」V-277 號等情，自可認定。
五、綜上所述，異議人有於上揭時地違規闖紅燈乙節，至為明確
    ，原處分機關依道路交通管理處罰條例第53條第1 項、第63
    條第1 項第3 款之規定，裁處異議人罰鍰1,800 元，併記違
    規點數3 點，並無違誤，異議人以前詞指摘原處分不當，為
    無理由，應予駁回。
六、據上論斷，應依道路交通管理處罰條例第87條第2 項、道路
    交通案件處理辦法第19條，裁定如主文。
中    華    民    國    98    年    1     月    22    日
                    交通法庭    法  官  華奕超
以上正本證明與原本無異。
如不服本裁定，應於送達後5 日內，向本院提出抗告狀。
                                書記官  常毓生
中    華    民    國    98    年    1     月    22    日

司法院資訊處製作；財團法人民間司法改革基金會備份。
